sl-SI: Funkcije zaščite zaslona: Vgrajena zaščita zaslona; Preklopni pokrov; Brez; Dvignjeni robovi; Vključeno kaljeno steklo; Drugo
de: Bildschirmschutzfunktionen: Eingebauter Displayschutz; Klappabdeckung; Keine; Erhöhte Kanten; Gehärtetes Glas inklusive; Sonstiges
sv: Skärmskyddsfunktioner: Inbyggt skärmskydd; Vikbart lock; Inga; Upphöjda kanter; Härdat glas ingår; Övrigt
tr: Ekran koruma özellikleri: Dahili ekran koruyucu; Kapaklı koruyucu; Hiçbiri; Yükseltilmiş kenarlar; Temperli cam dahil; Diğer
ko: 화면 보호 기능: 내장 스크린 프로텍터; 플립 커버; 없음; 돌출된 가장자리; 강화 유리 포함; 기타
sk-SK: Funkcie ochrany obrazovky: Vstavaný ochranný kryt obrazovky; Výklopný kryt; Žiadny; Vyvýšené okraje; Vrátane tvrdného skla; Iné
hr-HR: Značajke zaštite zaslona: Ugrađena zaštita zaslona; Preklopni poklopac; Nema; Podignuti rubovi; Uključeno kaljeno staklo; Ostalo
en: Screen protection features: Built-in screen protector; Flip cover; None; Raised edges; Tempered glass included; Other
it: Caratteristiche di protezione dello schermo: Protezione schermo integrata; Cover a libro; Nessuna; Bordi rialzati; Vetro temperato incluso; Altro
zh-CN: 屏幕保护功能: 内置屏幕保护膜; 翻盖保护; 无; 边缘加高; 含钢化玻璃; 其他
ja: スクリーン保護機能: スクリーンプロテクター内蔵; フリップカバー; なし; 隆起エッジ; 強化ガラス付属; その他
cs: Funkce ochrany obrazovky: Vestavěná ochrana displeje; Překlopný kryt; Žádný; Zvýšené okraje; Včetně tvrzeného skla; Jiné
nb: Skjermbeskyttelsesfunksjoner: Innebygd skjermbeskytter; Klaffedeksel; Ingen; Forhøyede kanter; Herdet glass inkludert; Annet
da: Skærmbeskyttelsesfunktioner: Indbygget skærmbeskytter; Flip-cover; Ingen; Hævede kanter; Hærdet glas inkluderet; Andet
el: Χαρακτηριστικά προστασίας οθόνης: Ενσωματωμένο προστατευτικό οθόνης; Αναδιπλούμενο κάλυμμα; Καμία; Ανυψωμένες άκρες; Περιλαμβάνεται σκληρυμένο γυαλί; Άλλο
ro-RO: Caracteristici de protecție a ecranului: Protecție ecran încorporată; Capac rabatabil; Niciuna; Margini ridicate; Sticlă securizată inclusă; Altele
pt-BR: Recursos de proteção de tela: Protetor de tela embutido; Capa flip; Nenhum; Bordas elevadas; Vidro temperado incluído; Outro
bg-BG: Функции за защита на екрана: Вграден протектор за екран; Капак с преобръщане; Няма; Повдигнати ръбове; Включено закалено стъкло; Други
pt-PT: Funcionalidades de proteção de ecrã: Protetor de ecrã integrado; Capa flip; Nenhum; Bordas elevadas; Vidro temperado incluído; Outro
zh-TW: 螢幕保護功能: 內建螢幕保護貼; 翻蓋式保護; 無; 加高邊緣; 附強化玻璃; 其他
vi: Tính năng bảo vệ màn hình: Tấm bảo vệ màn hình tích hợp; Nắp lật; Không có; Cạnh nâng cao; Kính cường lực đi kèm; Khác
fi: Näytön suojausominaisuudet: Sisäänrakennettu näytönsuoja; Läppäkansi; Ei mitään; Korotetut reunat; Karkaistu lasi mukana; Muu
hu: Képernyővédő funkciók: Beépített képernyővédő; Felnyitható fedél; Egyik sem; Kiemelt szélek; Edzett üveg mellékelve; Egyéb
fr: Caractéristiques de protection de l’écran: Protecteur d'écran intégré; Clapet de protection; Aucune; Bords surélevés; Verre trempé inclus; Autre
th: คุณสมบัติการป้องกันหน้าจอ: ฟิล์มกันรอยในตัว; ฝาครอบพับ; ไม่มี; ขอบยก; กระจกนิรภัยรวม; อื่นๆ
pl: Funkcje ochrony ekranu: Wbudowana ochrona ekranu; Klapka ochronna; Brak; Podniesione krawędzie; Szkło hartowane w zestawie; Inne
lt-LT: Ekrano apsaugos funkcijos: Integruotas ekrano apsaugas; Atverčiamas dangtelis; Nėra; Pakelti kraštai; Grūdintas stiklas įtrauktas; Kita
nl: Schermbeschermingsfuncties: Ingebouwde schermbeschermer; Flipcover; Geen; Opgehoogde randen; Gehard glas inbegrepen; Andere
ru: Функции защиты экрана: Встроенная защита экрана; Откидная крышка; Нет; Приподнятые края; Закаленное стекло в комплекте; Другой
es: Características de protección de pantalla: Protector de pantalla integrado; Cubierta abatible; Ninguno; Bordes elevados; Vidrio templado incluido; Otros